Rim

BAYANE



OBJECTIF

Ambitieuse, très organisée, travailleur et motivée avec 7 ans d'expérience, excellentes connaissances en gestion de projet, planification,

la production de rapports et la gestion des processus; à la recherche de défis professionnels pour élargir mes apprentissages, connaissances, et Compétences.



COMPÉTENCES

- sens de l'empathie et de l'écoute
- orientation objectif
- planification
- stratégisation

- etude de projets
- gestion de projets
- communication
- flexibilité



EXPÉRIENCE

Managing director | Les Petits Ducs SARL 2018-2021

Lancement d'une SARL en habillement :

- Élaborer et mettre en œuvre la feuille de route ,business plan et l'étude du projet
- Creer la structure et demarrer la SARL
- creation et developpement produit à travers la marque déposée MOOD
- valorisation du handmade artisanale :collaboration avec les coopératives féminines
- la stratégisation marketing
- sourcing de prestataires divers : intellectuelle,MO,MP

négociation des contrats de production.

Business development Manager - Mission Freelance | The creative Network 2017–2018

- Identification des opportunités de business (secteur des nouvelles technologies)
- Adaptation de nouveaux produits au marché marocain
- Etudes de marchés et mises en place de stratégies de développement sur le moyen et long terme
- Mise en place des stratégies de communication et marketing
- prospections.

Procurement Senior Officer | Averda internationale

2015 - 2017

Classée première acheteuse du groupe en 2016 , Moyenne d'optimisation de 30% par famille d'achat

gestion des achats au niveau des projets du groupe au MAROC:Casablanca,Rabat , Nador et Berkane

- Suivi des obligations contractuelles du cahier des charges des projets
- Suivi et implémentation des exigences ISO 9001, 14001 et OHSAS 18001 -0 non-conformité sur les 4 projets pour 2 Audits
- analyse et optimisation des dépenses annuelles
- optimisation du cycle d'achat à travers les Blanket Pos pour les articles à fortes consommations
- proposition des pistes d'optimisation
- formation des agents d'achats
- collaboration avec les différents stakeholders internes et externes pour réaliser des réduction budgétaires
- Sourcing et évaluation des prestataires
- elaboration et suivi des contrats des prestataires
- Négociation financière et technique des contrats Capex



EDUCATION

Diplôme d'ingénieur d'Etat 2014 | Esith 2010 – 2014

Formations

3W Academy : développement Web Full Stack

| ESITH: Marketing digital Post covid-19

| Digital Marketing Experts : Marketing digital

| Eimsup : gestion et contrôle des ressources humaines

| Cabinet MEIRC DUBAI : Time management



LANGUES

Arabe :maternelleTifinagh : débutant

• Français : courant TCF-DELFDALF

Anglais: courant UKVI 8,5

• Espagnol : débutant



ACTIVITÉS

- bouquinage
- Membre actif pour l'association marocaine de l'entraide
- Webdesign